【裁判字號】    97,審補,655
【裁判日期】    971222
【裁判案由】    清償債務
【裁判全文】
臺灣臺北地方法院民事裁定             97年度審補字第655號
原      告  甲○○
上列原告與被告礎立股份有限公司及總立股份有限公司間請求清
償債務事件，本院裁定如下：
    主  文
原告應於本裁定送達後五日內，補正如附表所示事項，逾期即駁
回其訴。
    理  由
一、按起訴應繳納裁判費，此為起訴應具備之訴訟要件；又原告
    之訴，被告有未由法定代理人合法代理，或起訴不合程式或
    不備其他要件者，法院應以裁定駁回，但其情形可以補正者
    ，審判長應定期間先命補正，民事訴訟法第249條第1項第4
    、6款定有明文。
二、查本件原告起訴請求清償債務事件，原告起訴未據繳納裁判
    費，查本件訴訟標的金額核定為新台幣柒拾陸萬玖仟肆佰貳
    拾元，應徵第一審裁判費新台幣捌仟參佰柒拾元。茲依民事
    訴訟法第二百四十九條第一項但書之規定，限原告於收受本
    裁定送達五日內補繳，逾期不繳，即駁回其訴。
三、再查，本件原告起訴時，就被告礎立股份有限公司（下稱礎
    立公司）及總立股份有限公司（下稱總立公司）均未記載法
    定代理人，其以括弧方式所列徐敬文、徐立光二人與各該具
    備獨立法人格之公司復屬不同主體，尚難認原告就被告之法
    定代理人已有合法表明，且原告有無以徐敬文、徐立光2人
    為被告之意，亦有不明；況且，被告礎立公司業經撤銷登記
    在案，有公司及分公司基本資料查詢表一份在卷可按，依公
    司法第26條之1準用第24條規定，應行清算，而被告礎立公
    司於清算程序中之法定代理人，尚難認即為徐敬文；又被告
    總立公司部分則經撤銷已清算完結，亦有公司及分公司基本
    資料查詢表一份在卷供參，該公司之清算人是否即為徐立光
    ，亦有不明，是原告所列被告等亦有未經法定代理人合法代
    理之問題，於法未合，爰定期間命原告補正如附表所示事項
    ，逾期即駁回其訴。另並請原告一併具狀說明請求所據之法
    律關係為票款或借款關係，若為後者，並請一併說明所主張
    斯時與被告約定出借款項者究為甲○○本人或起訴狀所指慶
    昌報關有限公司。
四、爰裁定如主文。
中    華    民    國    97    年    12    月    22    日
                  民事第六庭    法  官  林麗真
以上正本係照原本作成
如不服本裁定關於核定訴訟標的價額部分，應於送達後10日內向
本院提出抗告狀，並繳納抗告費新台幣1,000元；其餘關於命補
正法定代理人部分，不得抗告。
中    華    民    國    97    年    12    月    23    日
                                書記官  李承翰
附表：
1.應補繳裁判費新台幣捌仟參佰柒拾元。
2.關於被告礎立股份有限公司及總立股份有限公司之公司變更登
  記事項卡（含董監事名冊），及查明各該被告曾否向法院呈報
  清算人，並具狀更正各該被告之真正法定代理人為何人，暨各
  該法定代理人之戶籍謄本（記事欄請勿省略）。
3.有無以徐敬文、徐立光2人本人為被告之意。
4.本件請求所據之法律關係為票款或借款關係，若為後者，並請
  一併說明所主張斯時與被告約定出借款項者究為甲○○本人或
  起訴狀所指慶昌報關有限公司。


司法院資訊處製作；財團法人民間司法改革基金會備份。
